臺灣士林地方法院民事裁定
111年度補字第478號
原      告  黃美仁  
上列原告與被告楊閔翔間請求侵權行為損害賠償事件，本院裁定
如下：
    主  文
原告應於本裁定正本送達之日起七日內，補正具體明確之訴訟標
的及其原因事實與應受判決事項之聲明，逾期未補正即駁回其訴
。
    理  由
一、起訴，應以訴狀表明訴訟標的及其原因事實與應受判決事項
    之聲明，提出於法院為之，民事訴訟法第244條第1項第2、3
    款定有明文，此為起訴必須具備之程式。原告之訴，起訴不
    合程式或不備其他要件者，法院應以裁定駁回之，但其情形
    可以補正者，審判長應定期間先命補正，同法第249條第1項
    第6款亦有明文。所謂「訴訟標的」，係指為確定私權所主
    張或否認之法律關係，欲法院對之加以裁判者而言。而法律
    關係，乃法律所定為權利主體之人，對於人或物所生之權利
    或義務關係。如為給付之訴，在實體法上須以可以作為請求
    權基礎之完全性條文（具備構成要件及法律效果之法條）始
    足當之（最高法院97年度台上字第969號判決意旨參照）。
    原告起訴，除應記載為特定訴訟標的所必要之原因事實外，
    對於其請求所依據之基礎事實及理由，亦應「具體」加以記
    載，此觀民事訴訟法第244條第1項第2款、第266條第1項第1
    款、第3項之規定自明（同院98年度台上字第293號判決意旨
    參照）。再所謂「應受判決事項之聲明」乃請求判決之結論
    ，亦係請求法院應為如何判決之聲明，如當事人獲勝訴之判
    決，該聲明即成為判決之主文，並為將來據以強制執行之依
    據及範圍，是原告提起給付之訴，依上揭起訴必備程式之規
    定，所表明訴之聲明（給付內容及範圍）與法院所為之判決
    主文，均必須明確一定、具體合法、適於強制執行（同院98
    年度台上字第599號判決意旨參照）。
二、經查：
  ㈠原告所提民事起訴狀「事實及理由」欄僅記載：「詳細事實
    及理由請調閱卷宗110年度補字第1344號。」特定訴訟標的
    ，應據原告於訴狀內所載之必要原因事實、請求所依據之基
    礎事實及理由為之，而調閱他案卷宗，僅得明瞭他案之當事
    人於他案所為主張、所據事實及理由，尚無法據以特定本案
    之訴訟標的。則原告以聲請調閱本院前開案號卷宗，作為本
    件事實及理由之陳述，自不能認已具體表明其於本件請求法
    院裁判之訴訟標的（即請求法院裁判之法律關係，如欲請求
    被告為給付，需表明請求所依據之實體法法律條文），及為
    特定該訴訟標的所必要之原因事實。原告起訴之程式，已有
    不備。
　㈡原告訴之聲明第1項為：被告應給付原告新臺幣2,800,000元
    「及自民國111年4月18日起至清償日止，按週年利率百分之
    （空白）計算之利息。」原告雖已表明請求給付之金額，並
    請求按該金額加計利息後給付，然並未表明所加計之利息應
    按何利率計算，則此部分應受判決事項之聲明（即請求法院
    判決之結論）未臻具體明確，而亦於法不合。
　㈢惟上述起訴程式之欠缺均非不能補正，爰依民事訴訟法第249
    條第1項但書規定，命原告於本裁定正本送達之日起7日內，
    補正如主文所示之事項，逾期不補正，即駁回其訴。
三、爰裁定如主文。
中　　華　　民　　國　　111 　年　　4 　　月　　29　　日
                  民事第一庭法  官  江哲瑋
以上正本係照原本作成。
本件裁定不得抗告。
中　　華　　民　　國　　111 　年　　4 　　月　　29　　日
                            書記官  張祐誠